Wassim Gritli

Synthèse professionnelle

Plus de 2 années d'expérience dans la réalisation de projets de conception de sites Internet, notamment l'assemblage des demandes des utilisateurs, la production de code, la création de Template et l'amélioration des designs pour impressionner les clients.

Expérience

DÉVELOPPEUR FRONT-END Juin 2020 - Actuel

freelanceur, Nabeul

Utiliser des Framework et des langages de programmation pour créer des sites
Web, traiter les images et animations.

DÉVELOPPEUR FRONT-END Nov. 2021 - Juil. 2022

Société Interubik, Nabeul

 Développer la partie front-end des plateformes collaboratives destinées aux clients et intervenir sur le référencement naturel des sites Internet.

ACCEUILLANT Juin 2018 - Sept. 2018

Restaurant El Mansourah, Kélibia

Accueil et installation de la clientèle en salle de restaurant ou au bar, présentation des prestations.

ACCEUILLANT Juin 2017 - Sept. 2017

Restaurant El Mansourah, Kélibia

Accueil et installation de la clientèle en salle de restaurant ou au bar, présentation des prestations.

ACCUEILLANT Juin 2016 - Sept. 2016

Restaurant El Mansourah, Kélibia

Accueil et installation de la clientèle en salle de restaurant ou au bar, présentation des prestations.

Formation

NIVEAU B2 - FRANÇAIS

Juin 2021

Institut français de Tunisie, Tunis

BACCALAURÉAT - INFORMATIQUE

Juin 2017

Lycée El Bostène, Kélibia

Diplôme avec mention.



Coordonnées

J 2

27495751



gritliwassim@gmail.com



19 Rue Amine chebi cité el bostène, 8090 Kélibia

Compétences

- Techniques de programmation
- Maîtrise des outils web
- Résolution des problèmes
- Html5
- Java
- Javascript
- Php
- CSS
- SASS
- Wordpress

Langue

Arabe, Natif

Français, Intermédiaire avancé (B2)

Anglais, Avancé

Espagnol, Notions